【裁判字號】    97,訴,177
【裁判日期】    970523
【裁判案由】    違反槍砲彈藥刀械管制條例
【裁判全文】
臺灣苗栗地方法院刑事判決               97年度訴字第177號
公  訴  人  臺灣苗栗地方法院檢察署檢察官
被      告  甲○○
指定辯護人  本院公設辯護人乙○○
上列被告因違反槍砲彈藥刀械管制條例案件，經檢察官提起公訴
（96年度偵字第4462號），本院判決如下：
    主    文
甲○○犯非法持有可發射子彈具殺傷力之槍枝罪，累犯，處有期
徒刑年貳月，併科罰金新臺幣伍萬元，罰金如易服勞役，以新
臺幣壹仟元折算壹日，扣案之改造手槍壹枝（槍枝管制編號：00
00000000號）、滑套壹個、撞針壹個沒收。
    犯罪事實
一、甲○○前因違反毒品危害防制條例、竊盜案件，經本院分別
    判處有期徒刑6 月、有期徒刑7 月確定，嗣經定執行刑為有
    期徒刑1 年，於民國95年2 月3 日執行完畢。
二、甲○○於94年4 、5 月間某日，在臺中市某跳蚤市場，以新
    臺幣（下同）1 萬8 千元之代價，向不詳年籍之人購得由仿
    WALTHER 廠PPK/ S型半自動手槍製造之槍枝換裝土造金屬槍
    管而成、可發射子彈具有殺傷力之改造手槍1 枝（槍枝管制
    編號：0000000000號）及具有殺傷力之子彈2 顆（業於送鑑
    驗時試射擊發），同時取得附贈之槍砲主要組成零件滑套、
    撞針各1 個，而自斯時起未經許可持有上開物品，嗣於96年
    9 月15日晚間攜至苗栗縣竹南鎮○○路2201巷6 弄11號訪友
    ，翌（16）日凌晨1 時許在上址前為警查獲並扣得上開物品
    ，始終止持有。
三、案經苗栗縣警察局竹南分局報告臺灣苗栗地方法院檢察署檢
    察官偵查起訴。
    理    由
一、證據能力之認定：
  (一)李俊宏於96年11月15日檢察官訊問時所為供述及蕭淑如於97
    年1 月24日檢察官訊問時所為供述（見偵查卷第80至84、10
    0 至104 頁），雖屬被告甲○○以外之人於審判外之言詞陳
    述，惟係其等以證人身分於偵查中向檢察官所為，已分別經
    檢察官告知具結義務及偽證處罰，於朗讀結文後具結以擔保
    供述之真實性，客觀上作成時並無顯不可信之情況，自有刑
    事訴訟法第159 條之1 第2 項例外規定之適用，得為證據。
  (二)卷內其餘被告以外之人於審判外之言詞或書面陳述，經檢察
    官、被告及辯護人於審判程序一致同意作為證據（見審理卷
    第20頁），並經本院審酌作成時之情況認為適當，依刑事訴
    訟法第159 條之5 第1 項規定，均得為證據。
  (三)內政部警政署刑事警察局96年11月8 日刑鑑字第0960146979
    號鑑定書（見偵查卷第91至95頁），屬刑事訴訟法第206 條
    之鑑定報告，依同法第159 條第1 項之除外規定（參照該條
    立法理由），得為證據。
  (四)員警拍攝之查獲現場、槍彈零件照片共15張（見偵查卷第30
    、41至44頁）及扣案之改造手槍1 枝、滑套1 個、撞針1 個
    、底火1 包，均係以物件之存在及其呈現之狀態為證據資料
    ，性質上非屬供述證據，既非實施刑事訴訟程序之公務員因
    違背法定程序而取得，亦得為證據。
二、犯罪事實之認定：
  (一)前開犯罪事實，業據被告於偵查中、本院準備程序及審理時
    坦承不諱（見偵查卷第108 、113 頁；審理卷第40至41頁）
    。
  (二)警方於96年9 月16日凌晨1 時許在上址前查獲被告，並在房
    屋對面花台草叢內發現1 個黑色尼龍袋，開啟後發現內有上
    開槍枝、子彈及滑套、撞針等物品，而予以扣押之事實，有
    苗栗縣警察局竹南派出所所長章振國製作之報告1 紙、扣押
    筆錄1 件、查獲現場及槍彈零件照片共15張可佐（見偵查卷
    第31、41至44、73頁）。
  (三)警方扣得之上開物品，係被告先攜至上址，再委請李俊宏拿
    到屋外放置等情，已經證人蕭淑如、李俊宏於警詢及偵查中
    證述明確，互核相符（見偵查卷第16至17、23至25、81至82
    、100 至103 頁）。
  (四)扣案之槍枝、零件及子彈，經送請內政部警政署刑事警察局
    鑑定結果，認槍枝係由仿WALTHER 廠PPK/S 型半自動手槍製
    造之槍枝，換裝土造金屬槍管而成之改造手槍，擊發功能正
    常，可供擊發適用子彈使用，具殺傷力；子彈2 顆分別係由
    金屬彈殼組合直徑8.0mm 、7.9mm 金屬彈頭而成之非制式子
    彈，經試射，均可擊發，具殺傷力；滑套係金屬滑套（含撞
    針座），撞針係土造金屬撞針，有該局96年11月8 日刑鑑字
    第0960146979號槍彈鑑定書在卷可稽（見偵查卷第91至95頁
    ）。
  (五)由上述各節參互佐證，足認被告首揭自白屬實，本案事證明
    確，被告犯行洵堪認定。
三、論罪科刑之理由：
  (一)查槍管、槍身、扳機、撞針、擊錘、轉輪、滑套、彈匣，業
    經內政部依據槍砲彈藥刀械管制條例第4 條第3 項規定，於
    86年11月24日以（86）台內警字第8670683 號公告為其他各
    式槍砲之主要組成零件。故被告所為，係犯槍砲彈藥刀械管
    制條例第8 條第4 項之未經許可持有可發射子彈具有殺傷力
    之改造手槍罪、同條例第12條第4 項之未經許可持有子彈罪
    及同條例第13條第4 項之未經許可持有其他各式槍砲主要組
    成零件罪。
  (二)被告同時取得上開槍枝、子彈及零件而持有之，係以1 行為
    觸犯前開3 罪名，為想像競合犯，應從一重之未經許可持有
    可發射子彈具有殺傷力之改造手槍罪處斷。
  (三)被告未經許可持有其他各式槍砲主要組成零件之犯行，雖未
    據起訴，惟與經檢察官起訴及本院論罪科刑之另2 罪有想像
    競合犯之裁判上一罪關係，為起訴效力所及，本院自得併予
    審判。
  (四)被告有犯罪事實欄所載之罪刑執行情形，有臺灣高等法院被
    告前案紀錄表可查（見審理卷第6 頁），其受徒刑之執行完
    畢，5 年以內故意再犯前開有期徒刑以上之罪（以持有行為
    終了時為準，最高法院81年度台非字第181 號判決意旨參照
    ），為累犯，依法加重其刑。
  (五)審酌被告有竊盜、違反毒品危害防制條例等前科（見審理卷
    第3 至11頁），無視法律禁止，擅自購入而持有改造手槍、
    槍枝零件及子彈，期間長達2 年餘，對社會治安及不特定人
    之生命、身體、財產安全構成相當威脅，惟其不曾用以從事
    其他犯罪行為，尚未造成實害，犯後於偵查、審理中均坦承
    犯行，有助於節省偵查及審理程序所耗費之司法資源，堪稱
    態度良好，再參酌被告高職肄業學歷之智識程度，無業、未
    婚之生活狀況等一切情狀，量處如主文所示之刑，並諭知罰
    金易服勞役之折算標準。
  (六)扣案之改造手槍1 枝（槍枝管制編號：0000000000號）、滑
    套1 個、撞針1 個，均屬違禁物，自應依法宣告沒收。至於
    扣案之子彈2 顆，已於送鑑驗時試射擊發，不復具有子彈之
    外型與功能，底火1 包則不屬槍砲彈藥刀械管制條例所規範
    之槍砲主要組成零件，均非違禁物，爰不予宣告沒收，併此
    敘明。
四、適用之法律：
  (一)刑事訴訟法第299 條第1 項前段。
  (二)槍砲彈藥刀械管制條例第8 條第4 項、第12條第4 項、第13
    條第4 項。
  (三)刑法第11條前段、第55條、第47條第1 項、第42條第3 項、
    第38條第1 項第1 款。
本案經檢察官洪清秀到庭執行職務。
中    華    民    國    97    年    5     月    23    日
                  刑事第一庭  審判長法  官  劉興浪
                                    法  官  蔡志宏
                                    法  官  羅貞元
以上正本證明與原本無異。
如不服本判決，應於判決送達後10日內向本院提出上訴狀（應抄
附繕本），其未敘述上訴理由者，應於上訴期間屆滿後20日內補
提理由書狀於本院，上訴於臺灣高等法院臺中分院。
                                    書記官  王月香
中    華    民    國    97    年    5     月    23    日
附錄論罪科刑法條：
槍砲彈藥刀械管制條例第8 條第4 項
未經許可，持有、寄藏或意圖販賣而陳列第1 項所列槍枝者，處
3 年以上10年以下有期徒刑，併科新臺幣700 萬元以下罰金。
槍砲彈藥刀械管制條例第12條第4 項
未經許可，持有、寄藏或意圖販賣而陳列子彈者，處5 年以下有
期徒刑，併科新臺幣300 萬元以下罰金。
槍砲彈藥刀械管制條例第13條第4 項
未經許可，持有、寄藏或意圖販賣而陳列第1 項所列零件者，處
6 月以上5 年以下有期徒刑，併科新臺幣300 萬元以下罰金。


司法院資訊處製作；財團法人民間司法改革基金會備份。
